【裁判字號】    96,訴,2391
【裁判日期】    980121
【裁判案由】    毒品危害防制條例
【裁判全文】
臺灣高雄地方法院刑事判決              96年度訴字第2391號
公  訴  人  臺灣高雄地方法院檢察署檢察官
被      告  乙○○
                    （另案於臺灣高雄監獄執行中）
指定辯護人  本院公設辯護人  己○○
被      告  甲○○
                    （另案於臺灣高雄女子監獄執行中）
選任辯護人  楊櫻花律師
上列被告因毒品危害防制條例案件，經檢察官提起公訴（95年度
偵字第27461號），本院判決如下：
    主  文
乙○○共同連續販賣第二級毒品，累犯，處如附表一編號1 所示
之刑；又共同販賣第二級毒品，貳罪，均累犯，各處如附表一編
號2 、3 所示之刑；又共同販賣第二級毒品，未遂，累犯，處如
附表一編號4 所示之刑；又共同販賣第一級毒品，伍罪，均累犯
，各處如附表二編號1 、2 、3 、4 、5 所示之刑。應執行有期
徒刑貳拾年，扣案如附表三所列之物沒收銷燬之或沒收之，扣案
販賣毒品所得新臺幣仟元沒收；未扣案販賣毒品所得新臺幣貳
萬柒仟元沒收，如全部或一部不能沒收，以其財產抵償之。
甲○○共同連續販賣第二級毒品，累犯，處如附表一編號1 所示
之刑；又共同販賣第二級毒品，貳罪，均累犯，各處如附表一編
號2 、3 所示之刑；又共同販賣第二級毒品，未遂，累犯，處如
附表一編號4 所示之刑；又共同販賣第一級毒品，伍罪，均累犯
，各處如附表二編號1 、2 、3 、4 、5 所示之刑。應執行有期
徒刑貳拾年，扣案如附表三所列之物沒收銷燬之或沒收之，扣案
販賣毒品所得新臺幣仟元沒收；未扣案販賣毒品所得新臺幣貳
萬柒仟元沒收，如全部或一部不能沒收，以其財產抵償之。
    事  實
一、乙○○前因犯施用第一、二級毒品罪，經本院判處應執行有
    期徒刑11月確定，甫於95年2 月28日執行完畢。甲○○前因
    施用第一級毒品罪，經本院判處有期徒刑9 月，甫於92年8
    月22日執行完畢。2 人猶不知悔改，均明知海洛因、甲基安
    非他命在我國分屬主管機關（行政院）公告查禁之第一、二
    級毒品，不得販賣之，竟仍與綽號「順仔」（真實姓名及涉
    案部分由本署檢察官另案偵辦中）共同基於販賣海洛因及甲
    基安非他命之犯意聯絡，自乙○○於民國95年3 月1 日出獄
    後不久起，「順仔」即提供自不詳管道所取得之海洛因及甲
    基安非他命予乙○○及甲○○，乙○○及甲○○再以他人申
    請之0000000000、0000000000號行動電話門號（分別將SIM
    卡插入附表三編號4 所示之手機內）作為與有意購買者之聯
    絡管道，於下列期間及地點，為販賣海洛因及甲基安非他命
    之行為：
  1.於如附表一所示之時間，當丙○○以其使用之0000000000號
    或其配偶持用之0000000000號行動電話，撥打乙○○或甲○○所持用之上開行動電話號碼表示欲購買甲基安非他命後，
    雙方即相約在位於高雄市○○區○○路與中正路交岔口之一
    健身廣場旁見面，再由乙○○（剛開始2 、3 次）或甲○○
    （扣除前開乙○○剛開始2 、3 次以外）將重量約1/4 錢或
    1/2 錢之甲基安非他命，以新臺幣（下同）3000元、3500元
    、5500元之價格販賣予丙○○，並當場互相交付現金及毒品
    。乙○○與甲○○於該期間內販賣甲基安非他命予丙○○共
    7 次。
  2.於附表二所示之時間，戊○○以其使用之0000000000號行動
    電話，撥打乙○○及甲○○所持用之上開行動電話，或以其
    他方式與乙○○或甲○○表示欲購買海洛因後，再由乙○○
    或甲○○將重量不詳之海洛因，帶至所約定之高雄市○○區
    ○○路與中正路交岔口之一健身廣場旁或戊○○之住處，以
    1000元、2000元之價格販賣予戊○○，並當場互相交付現金
    及毒品。乙○○與甲○○於該期間內販賣海洛因予戊○○共
    5 次。
二、乙○○與甲○○販賣毒品所得均交予「順仔」，再由「順仔
    」視販賣所得之多寡而給予渠等5000元至10000 元不等之報
    酬。嗣95年10月17日下午5 時48分至同日下午6 時23分許，
    丙○○以其配偶所持用之0000000000號行動電話，與甲○○
    持用之0000000000號行動電話約定交易毒品之時間地點及數
    量後，由甲○○將甲基安非他命送至上述之健身廣場旁進行
    交易時，旋遭因實施通訊監察而掌握此筆交易情報之員警施
    以盤查，並於同日下午6 時45分許加以逮捕，員警當場在甲○○所佩帶機車安全帽內起出尚未交付予丙○○之甲基安非
    他命1 包（驗前淨重0.058 公克，驗後淨重0.024 公克，另
    含殘留甲基安非他命難以完全析離之包裝袋1 個），亦在甲○○身上查獲丙○○業已交付、欲購買甲基安非他命之壹仟
    元紙鈔3 張及甲○○所有之行動電話1 支（插有0000000000
    號SIM 卡，惟該門號非乙○○及甲○○所申請）。員警進而
    持本院核發之搜索票前往乙○○所承租、位於高雄市○○區
    ○○路58號3 樓303 室之住處實施搜索，亦在該屋內查獲海
    洛因6 小包（毒品總淨重20.55 公克，另含殘留海洛因難以
    完全析離之包裝袋6 個）、乙○○所有之行動電話1 支（插
    有0000000000號SIM 卡，惟該門號非乙○○及甲○○所申請
    ），及乙○○及甲○○共有如附表三所示毒品與手機以外之
    其他供販賣毒品使用之物品，始偵破上情。
三、案經高雄憲兵隊報告臺灣高雄地方法院檢察署檢察官偵查起
    訴。
    理  由
壹、證據能力部分
一、卷附查獲現場照片3 張、就扣押毒品所拍攝之照片2 張，係
    由相機、攝影設備拍攝所得，因照相、攝影係屬機械性記錄
    特徵，也就是認識對象的是相機、攝影鏡頭，透過鏡頭形成
    的畫面映寫入膠卷或儲存裝置，然後還原於照相紙上或將之
    列印，故照相中不含有人的供述要素，再現實情形與作為傳
    達結果的照相、攝影，在內容上的一致性是透過機械的正確
    性來加以保障的，在照相、攝影中，並不存在人對現實情形
    的知覺、記憶，在表現時經常可能發生的錯誤（如知覺的不
    準確、記憶隨時間推移而發生的變化），故照相當然是非供
    述證據。易言之，上開卷附查獲現場照片3 張、就扣押毒品
    所拍攝之照片2 張，乃到場處理之警員，依機械之方式所留
    存之現場影像，並非供述證據，無傳聞法則適用，具有證據
    能力。
二、按法院或檢察官得囑託醫院、學校或其他相當之機關、團體
    為鑑定，並準用第203 條至第206 條之1 之規定，刑事訴訟
    法第208 條第1 項亦定有明文。依此，檢察官對於偵查中之
    案件，認須實施鑑定者，固應就具體個案，選任鑑定人或囑
    託鑑定機關（團體）為之；但對於司法警察機關調查中之案
    件，或有量大或急迫之情形，為因應實務之現實需求，如檢
    察官針對該類案件之性質（例如：查扣之毒品必須檢驗其成
    份、對施用毒品之犯罪嫌疑人必須檢驗其體內有無毒品代謝
    反應、對於查扣之槍砲彈藥必須檢驗有無殺傷力等），認為
    當然有鑑定之必要者，經參考法務部92年5 月20日法檢字第
    092080203 號函送之法務部「因應刑事訴訟法修正工作小組
    」研討之刑事訴訟法修正相關議題第21則之共識結論，以及
    臺灣高等法院於92年8 月1 日舉行之刑事訴訟法新製法律問
    題研討會第三則法律問題研討結果之多數說（載於司法院92
    年8 月印行「刑事訴訟法新製法律問題彙編」第15頁至第18
    頁），基於檢察一體原則，得由該管檢察長對於轄區內之案
    件，以事前概括選任鑑定人或囑託鑑定機關（團體）之方式
    ，俾便轄區內之司法警察官、司法警察對於調查中之此類案
    件，得即時送請事前已選任之鑑定人或囑託之鑑定機關（團
    體）實施鑑定，該鑑定人或鑑定機關（團體）亦應視同受承
    辦檢察官所選任或囑託而執行鑑定業務，其等出具之書面鑑
    定報告應屬刑事訴訟法第206 條所定之傳聞例外，當具有證
    據能力（法務部92年9 月1 日法檢字第0920035083號函可供
    參照）。卷附臺灣高雄地方法院檢察署送請高雄市立凱施醫
    院鑑定是否含有毒品甲基安非他命成份之濫用藥物成品檢驗
    鑑定書（偵二卷第5 頁），既係檢察官囑託醫院所為之鑑定
    ，自有證據能力。而卷附高雄憲兵隊移送予法務部調局鑑定
    是否含有毒品海洛因成份之法務部調查局鑑定通知書（偵一
    卷第8 頁），則係檢察長基於檢察一體，事前概括選任鑑定
    人或囑託鑑定機關而為之鑑定報告，該鑑定通知書自屬刑事
    訴訟法第159 條第1 項所指例外情形，應具有證據能力。
三、按被告以外之人於審判外之陳述，雖不符刑事訴訟法第159
    條之1 至第159 條之4 等4 條之規定，然若當事人於審判程
    序中同意作為證據，法院審酌該言詞陳述或書面陳述作成時
    之情況，認為適當者，亦得為證據；又當事人、代理人或辯
    護人於法院調查證據時，知有刑事訴訟法第159 條第1項 不
    得為證據之情形，而未於言詞辯論終結前聲明異議者，視為
    有前項之同意，同法第159 條之5 定有明文。此立法意旨在
    於傳聞證據未經當事人之反對詰問予以核實，原則上先予排
    除。惟若當事人已放棄反對詰問權，於審判程序中表明同意
    該等傳聞證據可作為證據；或於言詞辯論終結前未聲明異議
    ，基於尊重當事人對傳聞證據之處分權，及證據資料愈豐富
    ，愈有助於真實發見之理念，且強化言詞辯論主義，使訴訟
    程序得以順暢進行，上開傳聞證據亦均具有證據能力。本案
    公訴人、辯護人及被告對於本院以下引用之證據資料，其中
    關於傳聞證據部分，均未爭執其證據能力，本院審酌該等證
    據作成時之情況，認為並無不適當者，依上開說明，均認應
    有證據能力。
貳、實體部分
一、被告乙○○於本院準備程序時，明確承認有為起訴書所載全
    部犯罪，惟其後於本院歷次審判期日時，則有時承認犯罪、
    有時否認，98年1 月7 日最後一次審判期日時，被告乙○○
    係辯稱伊沒有販賣第二級毒品甲基安非他命之行為，而雖有
    幫戊○○拿第一級毒品海洛因，但並沒有賺到錢，應該只是
    轉讓毒品云云，被告甲○○於本院準備程序及前幾次審判期
    日雖稱販賣甲基安非他命予丙○○係遭被告乙○○強迫，惟
    嗣後就販賣甲基安非他命予丙○○之行為則承認犯罪，惟就
    販賣海洛因予戊○○之行為則自始均否認犯行，辯稱戊○○
    均係向被告乙○○購買海洛因，該等行為與伊無關云云，經
    查：
  (一)就被告乙○○確有如起訴書所載販賣第二級毒品甲基安非
      他命予丙○○及販賣第一級毒品海洛因予戊○○之行為，
      業經被告乙○○於本院準備程序時，基於其自由意識而加
      以承認，當時被告乙○○僅辯以其應有證人保護法相關減
      刑及毒品危害防制條例第17條曾供出上游得減輕其刑規定
      之適用，被告乙○○其後於本院97年5 月15日仍承認起訴
      書全部犯罪，更於該次審判期日時以證人身分具結後證稱
      ：有賣甲基安非他命給丙○○，起先幾次是伊送毒品的，
      後來都是甲○○，丙○○有時跟伊聯絡有時跟甲○○聯絡
      ，他如果與甲○○聯絡的話，甲○○不需要跟伊說，甲○○自己就有安非他命可拿給丙○○，甲○○賣給丙○○的
      安非他命是由順仔（被告乙○○雖有表示順仔為何姓名之
      人，惟因被告乙○○所稱順仔，迄今檢警調單位均未查有
      犯罪證據，故本院於判決中均仍以順仔稱之）那裡拿到的
      。甲○○不用透過伊去向順仔拿安非他命，甲○○可以直
      接去向順仔拿，順仔會來伊及甲○○住的地方。丙○○買
      安非他命若打給甲○○就是甲○○拿去，打給伊就是伊拿
      去。都是順仔先拿毒品給伊及甲○○，等伊等去賣了之後
      就把貨錢給順仔，順仔再給伊等五千、一萬元的。順仔同
      時拿毒品給伊及甲○○，伊等再把毒品放在家裡，如果甲○○有拿去賣他就會把錢拿給伊。順仔一兩安非他命七萬
      ，等到賣出去再把錢交給順仔。他再給伊等五千到一萬元
      ，另外再給伊等毒品吃。順仔給伊及甲○○的安非他命是
      給一包，伊再與甲○○一起分裝。分裝多少重量一包不一
      定，也有一包一錢也有四分之一錢的，看對方要多少。伊
      與甲○○都有施用安非他命，施用的安非他命也是從順仔
      來的。順仔給伊及甲○○一兩安非他命七萬元，這一兩的
      安非他命就是賣七萬元，其他都伊等2 人吃掉了。有賣過
      海洛因給戊○○，認識戊○○是因為她是甲○○弟弟的太
      太，起先都是甲○○給他的，如果甲○○沒有空或者沒有
      接電話就是伊給他。甲○○給戊○○或者伊給戊○○有拿
      錢，錢怎麼算是看她要多少，戊○○都是拿一、二千元。
      一、二千元的海洛因多重不一定，要看當時的價格。伊接
      到戊○○的電話叫甲○○送海洛因給戊○○，或者甲○○
      接到戊○○的電話叫伊拿給戊○○的情形都有，伊等賣給
      戊○○的海洛因也是跟順仔拿的。順仔跟伊等算海洛因的
      錢不一定，大概都是半兩九到十一萬元，伊及甲○○也是
      錢到再拿給順仔，剩下的貨都是伊等吃掉的。順仔拿給伊
      及甲○○海洛因也是一包，伊與甲○○再一起分裝，海洛
      因跟安非他命放在一起，伊與甲○○各有各的行動電話，
      丙○○與戊○○都知道伊與甲○○二個人各自的行動電話
      ，不可能逼甲○○送毒品，甲○○自己也有施用，如果甲○○不要也可以分手，伊及甲○○賣海洛因之後把錢交給
      順仔，順仔有時候給伊報酬有時候給甲○○，都是五千至
      一萬元，都是順仔來伊等家中收錢，有時候是甲○○交錢
      （販賣毒品所得）給順仔的，所以順仔就把錢（報酬）交
      給甲○○。伊看過順仔交錢給甲○○二、三次，給甲○○
      就是給我，因為我們那個時候是同居。甲○○就有順仔的
      電話。有時候順仔打來的時候是伊接的，有時候是甲○○
      接的。伊與甲○○的關係之前是男女朋友，後來沒有在一
      起，後來伊與許瑞玲在一起的時候也跟甲○○在一起，如
      果許瑞玲回來的時候，甲○○就走開。甲○○要去送毒品
      是因為甲○○施打毒品的量很大，沒有吸食毒品很難過，
      伊與甲○○一起販賣毒品，吃、喝都一起花，毒品一起吃
      。有親眼看過甲○○拿著海洛因給戊○○，伊跟甲○○去
      甲○○弟弟住的地方，甲○○拿給戊○○的，伊本來不認
      識戊○○，是甲○○帶伊去的，伊有幫甲○○送貨給戊○○，地點是在林森路、中正路附近，就是甲○○拿給丙○○被抓那裡，金額是一、二千元等語（本院卷一第208 至
      217 頁）。被告乙○○已詳述其係與甲○○共同向順仔拿
      取毒品甲基安非他命與海洛因，2 人一起販賣一起施用，
      每次由順仔處拿得之報酬5000元至10000 元，因2 人住在
      一起，所以一起吃一起花，及如何販賣予丙○○及戊○○
      ，上開證詞與其於95年10月27日偵查中具結後之證述互符
      大致相符，並有證人丙○○於偵查中及本院審理時證稱其
      最初打電話要買甲基安非他命時，被告乙○○及甲○○均
      有接過電話，一手交錢一手交貨，差不多有跟他們買過7
      、8 次等，證人戊○○亦證稱有向乙○○購買毒品等，此
      外並有本院要求憲兵司令部高雄憲兵隊提供之0000000000
      、0000000000號行動電話95年7 月至95年10月之通聯譯文
      可佐，及卷附查獲現場照片3 張等，故被告乙○○之自白
      及證詞足可採信，其有販賣甲基安非他命及海洛因之行為
      洵堪加以認定。且被告乙○○及甲○○，除2 人各有販賣
      毒品予丙○○及戊○○行為外，且均有視另一人行為即為
      自己行為之意，才會有一起販賣一起施用毒品，得到報酬
      也是一起吃一起花，則不管甲基安非他命或海洛因是由2
      人中何者販賣予丙○○及戊○○，被告乙○○與甲○○就
      販賣第一級毒品及第二級毒品之犯行，顯有犯意聯絡、行
      為分擔，均應負共犯之責，則被告乙○○其後雖否認犯罪
      ，辯稱伊沒有販賣第二級毒品甲基安非他命之行為，雖有
      幫戊○○拿第一級毒品海洛因，但並沒有賺到錢，應該只
      是轉讓毒品，及稱其縱有賣毒品也沒有賣起訴書所載那麼
      多次云云，顯均係卸責之詞不足採信。
  (二)次查被告甲○○就伊有為起訴書所載販賣第二級毒品甲基
      安非他命予丙○○之行為，於本院96年12月3 日準備程序
      時即以承認犯罪，其後於本院審判期日時被告甲○○雖曾
      加以否認，惟自97年7 月30日以後之審判期日，被告甲○○均承認有該部分犯行，及就被告甲○○有販賣甲基安非
      他命予丙○○之行為，如上所述並有丙○○之證詞，與本
      院要求憲兵司令部高雄憲兵隊提供之0000000000號行動電
      話95年8 月至95年10月之通聯譯文、卷附查獲現場照片3
      張等可佐，自足信為真實，且被告乙○○及被告甲○○如
      上所述就販賣第二級毒品甲基安非他命予丙○○之行為，
      均應負共犯之責。被告甲○○雖自始否認有販賣海洛因予
      戊○○，辯稱雖有叫被告乙○○拿海洛因給戊○○，惟並
      無金錢交易，及戊○○於95年11月9 日警詢時雖曾表示海
      洛因係向被告乙○○購買，並在97年7 月30日本院審理時
      證稱其購買毒品沒有甲○○接電話情形，都是乙○○接電
      話及由乙○○送貨，打電話或傳簡訊是要打給乙○○及給
      乙○○看的，有時乙○○的打不通，伊就打另外1 支云云
      ，但依憲兵司令部高雄憲兵隊提供之0000000000號行動電
      話95年7 月至95年10月，及0000000000號行動電話95年8
      月至95年10月之通聯譯文（監聽全卷）可知，該2 支電話
      被告乙○○及甲○○均會持有，並無那一門號固定由何被
      告單獨使用情形，且0000000000號行動電話95年7 月底至
      同年9 月初幾乎都由甲○○持有，及持有0000000000號行
      動電話者於95年7 月28日，同一日曾先後3 次與被告甲○○聯絡（監聽全卷第21、22頁），95年8 月24日下午2 時
      39分、95年9 月21日11時54分，持有0000000000號行動電
      話者亦分別有與甲○○電話通聯（監聽全卷第100 頁）、
      傳送簡訊（監聽全卷第132 頁）至該電話號碼，之後並再
      通聯（監聽全卷第132 、133 頁），經本院於98年1 月7
      日審判期日提示該等通聯譯文及簡訊內容再予戊○○辨認
      ，戊○○承認該等通聯係其與甲○○之通話內容，簡訊亦
      係其傳送至該手機門號，都是在講海洛因之事等，而本院
      以通聯譯文及簡訊內容詢問戊○○時，戊○○則改稱被告
      乙○○及甲○○是住在一起，他們2 人是一起的，伊只有
      知道跟甲○○說，甲○○會跟乙○○說，伊如果打其中一
      個人電話沒接的，就會打另外一個人電話，95年8 月24日
      下午2 時39分伊通聯對象是甲○○並非乙○○等（本院98
      年1 月7 日審判筆錄第3 至7 頁），依該等證述、通聯情
      況與譯文均可知，證人戊○○是以購買方式取得海洛因，
      購買時會以手機先跟甲○○聯絡，傳簡訊則不論是被告甲○○或乙○○看到都沒關係，並參以上開95年8 月24日下
      午2 時39分之通話內容、95年9 月21日11時54分之簡訊內
      容，均可顯見被告甲○○顯有參與販賣海洛因予戊○○之
      行為，且2 人均有互將另一人行為視為自己行為之意，被
      告乙○○、甲○○2 人間顯有犯意聯絡、行為分擔，故被
      告乙○○及甲○○就起訴書所載販賣海洛因予戊○○部分
      ，亦均應負共犯之責。至於戊○○警詢及本院97年7 月30
      日證稱其購買毒品都是向乙○○購買者、乙○○送貨，打
      電話（買毒品）時甲○○沒有接過電話之說詞，顯有迴護
      被告甲○○之情，及被告甲○○稱其沒有賣海洛因予戊○○之辯解，均非真實不足採信。
  (三)就證人丙○○曾向被告乙○○及甲○○購買甲基安非他命
      之次數及時間，起訴書僅泛稱丙○○係自95年3 月間某日
      起至95年10月17日下午5 時50分許止有購買約7 次，每次
      購買3000元，起訴書因認被告販賣毒品行為屬集合犯性質
      ，並未詳載各次買賣之詳細期間，辯護人亦以販毒行為具
      集合犯性質而為答辯。然查95年7 月1 日修正公布施行之
      刑法已刪除第56條連續犯之規定，而刪除連續犯規定之立
      法理由說明，謂：「對繼續犯同一之罪名者，均適用連續
      犯之規定論處，不無鼓勵犯罪之嫌，亦使國家刑罰權之行
      使發生不合理之現象。」「基於連續犯原為數罪之本質及
      刑罰公平原則之考量，爰刪除連續犯之規定」等語，即係
      將本應各自獨立評價之數罪，回歸本來就應賦予複數法律
      效果之原貌。而所謂集合犯是指立法者所制定之犯罪構成
      要件中，本就預定有數個同種類之行為將反覆實行之犯罪
      而言，將各自實現犯罪構成要件之反覆多數行為，解釋為
      集合犯，而論以一罪。是以對於集合犯，必須從嚴解釋，
      以符立法本旨。而觀諸毒品危害防制條例所定之販賣毒品
      罪之構成要件文義，並無從認定立法者本即預定該犯罪之
      本質，必有數個同種類行為而反覆實行之集合犯行，故販
      賣毒品罪，難認係集合犯，因此，就刑法修正施行後多數
      販賣毒品之犯行，採一罪一罰，始符立法本旨（最高法院
      97年臺上字第667 號判決參考），則本件被告乙○○及甲○○販賣甲基安非他命與海洛因予丙○○、戊○○之行為
      ，揆諸上開說明，自不得因刑法廢除連續犯規定即以集合
      犯規定論處。惟就證人丙○○向被告乙○○及甲○○購買
      甲基安非他命之時間，丙○○於警詢僅泛稱曾向被告甲○○買了10多次，偵查中則稱自95年年初開始跟甲○○買過
      很多次，次數已不記得，超過7 、8 次有，故檢察官訴書
      即以最保守之7 次加以起訴，衡以施用毒品者因癮頭一來
      急需購買毒品解癮，未解癮前之焦躁難耐以致心神均傾注
      於搜尋毒品以供施用，無暇記憶每次毒品交易金額、交易
      地點、或數量、或交易次數，及至解癮後之藥害反應，更
      使施用毒品之人無法明確記憶交易細節，是為常情，故證
      人丙○○就細節之出入或不復記憶，並不影響其等證言之
      可信度，其就確有向被告購買第二級毒品之情節，仍足採
      信。又交易次數及金額，關係被告犯罪所得財物之多寡，
      證人之陳述若有前後不一致之情形，除有其他明確事證外
      ，基於罪疑惟輕之原則，自應以證人所述最有利於被告之
      內容即渠等於本院證述之次數及金額為據，故本院亦以7
      次作為認定丙○○向被告乙○○、甲○○購買甲基安非他
      命之次數，且因乙○○95年3 月1 日甫出獄，丙○○警詢
      時稱95年第1 次係向乙○○購買，乙○○亦證稱最初係伊
      賣給丙○○，丙○○自係95年3 月起才開始購買。另丙○○就每次向被告乙○○或甲○○購買甲基安非他命之時間
      雖均無法確認，但依0000000000號行動電話之通聯譯文（
      監聽全卷第125 、130 、131 頁及警一卷第17頁）可知，
      95 年9月10日、95年9 月20日、95年10月17日，有
      0000000000、0000000000號行動電話打給甲○○表示要購
      買毒品，本院以此詢問丙○○，丙○○亦證稱該等通聯確
      係其以自己或配偶之行動電話打給被告甲○○與其約定甲
      基安非他命買賣之事，95年9 月10日、95年9 月20日2 次
      並都有拿到甲基安非他命，故丙○○向被告乙○○、甲○○購買甲基安非他命之7 次行為中，有3 次依通聯譯文內
      容及證人丙○○之證詞，已足可認定其時間及金額，亦即
      依丙○○偵查中及97年12月23日於本院之證述與通聯譯文
      內容，95年9 月10日丙○○有自被告甲○○處購得甲基安
      非他命1/4 錢3500元（通聯譯文雖記載「355 」，但以毒
      品交易之常態而言，甚少毒販會向購買者計算至50元之單
      位者，故應以丙○○所述3500元為可採）、95年9 月20日
      購得1/2 錢5500元、95年10月17日欲購1/4 錢3000元但已
      交付金錢尚未拿到甲基安非他命即被逮捕。至於另外4 次
      購買甲基安非他命之時間及金額，因證人丙○○一直無法
      明確說明係何時購買，又無通聯譯文可資佐證，而丙○○
      向被告乙○○及甲○○購買甲基安非他命之時間，並跨越
      95年7 月1 日（刑法修正施行之連續犯規定刪除）之前後
      ，仍依罪疑惟輕及有利被告之原則，故本院即認定丙○○
      於95年6 月30日以前計向被告乙○○、甲○○購買4 次甲
      基安非他命，至於其交易金額、數量及地點，證人丙○○
      之記憶則相當清楚，每次均係購買1/4 錢3000元、地點均
      是在高雄市○○區○○路與中正路交岔口之健身廣場附近
      的巷子裡，並均已完成交易。至於丙○○雖稱交付毒品者
      從頭到尾都是被告甲○○，但丙○○對部分細節有時即稱
      太久忘記了，其就係何人交付毒品之記憶，應不及被告乙○○之記憶清楚，故就前幾次甲基安非他命係由何人交付
      之事，應以被告乙○○之證述即前幾次係被告乙○○交付
      丙○○之證詞為可採（詳如附表一編號1 至4 所示）。
  (四)就戊○○向被告乙○○、甲○○購買海洛因部分，戊○○
      於警詢係表示其曾向乙○○購買過5 、6 次，就其次數部
      分，同依上述罪疑惟輕原則，本院亦同起訴書所載，以5
      次作為認定戊○○向被告乙○○、甲○○購得海洛因之次
      數。另戊○○98年1 月7 日既曾到庭證稱95年9 月21日係
      其最後一次向甲○○購買海洛因，該次有拿到海洛因，當
      天傳給甲○○之簡訊內容表示「我拿2 張你讓我欠1 張因
      為我身上剩一千」，甲○○有讓伊欠（故當次海洛因交易
      之金額顯為2000元，交易地點依同日其他通聯譯文則是在
      不詳地點之超商附近），95年7 月到9 月是2 個星期跟被
      告乙○○、甲○○拿1 次海洛因等，及其於97年7 月30日
      審理時係證稱一次都購買一千元一包，此部分亦堪認定。
      至於戊○○於97年7 月30日審理時雖證稱毒品均係由乙○○交付，印象中地點只有在高雄市○○區○○路與中正路
      交岔口之一健身廣場旁，但如上所述此說詞顯有迴護被告
      甲○○之情，尚不足採信，而應以被告乙○○所述，伊與
      被告甲○○去甲○○弟弟住的地方時，甲○○有拿海洛因
      給戊○○之證述及通聯譯文之內容等為可採（詳如附表二
      編號1 至5 所示）。
  (五)又販賣毒品係政府嚴予查緝之違法行為，第一級毒品海洛
      及第二級毒品甲基安非他命因可任意分裝或增減其份量，
      且該二種毒品價格甚高，取得不易，凡為販賣之不法行為
      者，苟無利可圖，應無甘冒持有毒品遭查獲之極大風險，
      從事此買賣工作，是其販入之價格必較售出之價格低廉，
      而有從中賺取買賣差價牟利之意圖及事實，應屬符合論理
      法則而不違背社會通常經驗之合理判斷，更且被告乙○○
      、甲○○依上所述顯係為綽號順仔之人販賣毒品，報酬則
      為每次順仔會給2 人5000元至10000 元不等金額及剩餘之
      毒品可免費吸食，從而被告乙○○、甲○○上開販賣第二
      級毒品甲基安非他命予丙○○及販賣第一級毒品海洛因予
      戊○○之交易，具有營利之意圖，亦堪認定。本案事證明
      確，被告乙○○、甲○○犯行堪以認定。
二、被告乙○○於本院審理時，一再辯稱於偵查時，其曾獲偵查
    檢察官告知於供出上游後有證人保護法規定之適用，伊既曾
    於偵查中供出順仔等人供檢警等偵查，應有證人保護法第14
    條第1 項應予減刑或免除其刑規定之適用云云，惟查證人保
    護法第14條第1 項係規定：「第二條所列刑事案件之被告或
    犯罪嫌疑人，於偵查中供述與該案案情有重要關係之待證事
    項或其他正犯或共犯之犯罪事證，因而使檢察官得以追訴該
    案之其他正犯或共犯者，以經檢察官事先同意者為限，就其
    因供述所涉之犯罪，減輕或免除其刑。」，及證人保護法施
    行細則第21條規定：「本法第十四條第一項及第二項所稱檢
    察官事先同意，指檢察官本案偵查終結前之同意。檢察官同
    意者，應記明筆錄。」亦即檢察官若事先同意被告適用證人
    保護法時，應記明於筆錄內。因被告乙○○一再辯稱其應有
    證人保護法第14條第1 項應予減刑或免除其刑規定之適用，
    本院即於97年3 月10日、97年5 月13日函詢臺灣高等法院高
    雄分院檢察署詢問被告乙○○本案是否有證人保護法第14條
    規定適用，該署於97年5 月21日函覆本院表示可逕調取原偵
    查被告乙○○之相關案卷（臺灣高等法院高雄分院檢察署94
    年度查字第63號）加以檢視，本院調得該卷後請法官助理每
    一卷宗都詳加檢視，均查無記載有檢察官同意被告乙○○可
    適用證保護法之筆錄或證人保護書之記載，本院為求慎重，
    再於97年6 月11日函請該署原承辦檢察官查明其於偵查中訊
    問被告乙○○時，是否曾同意被告乙○○有證人保護法規定
    適用，或是否曾作成證人保護書或於何案卷內之筆錄有相關
    紀錄，該署向原承辦檢察官查證後，仍於97年6 月24日函覆
    院表示「應參酌相關偵訊筆錄內記載，苟事前同意適用證人
    保護法，必於筆錄內明確記載，否則即未同意」，本院並曾
    於97年8 月12日直接以電話與原承辦檢察官直接聯絡並作成
    電話紀錄，原承辦檢察官表示若被告有特別適用證人保護法
    者，其一定會在偵查筆錄中加以記明，本案若筆錄中未為此
    一記載，就表示被告並無證人保護法規定之適用等語，最後
    因被告乙○○之要求及同意，本院即以函詢方式詢問原承辦
    檢察官，原承辦檢察官即於97年10月13日以臺灣高等法院檢
    察署名義正式再發文，表示95年11月16日訊問筆錄並無檢察
    官同意被告乙○○適用證人保護法之記載，故被告乙○○尚
    無證人保護法之適用，綜合上述多次向原承辦檢察官查證及
    本院請法官助理直接檢視原偵查案件所有卷宗，均無記載被
    告乙○○經過檢察官同意適用證人保護法之筆錄，亦無任何
    證人保護書，故被告乙○○辯稱於偵查時，其曾獲偵查檢察
    官告知於供出上游後有證人保護法規定之適用，伊既曾於偵
    查中供出順仔等人供檢警等偵查，應可依證人保護法第14條
    第1 項減刑或免除其刑云云，自不足採信。
三、另查被告乙○○及甲○○尚辯稱其等有配合檢警人員之要求
    供出上游，故應有毒品危害防制條第17條得減輕其刑規定之
    適用云云。按毒品危害防制條例第17條規定，供出毒品來源
    ，因而破獲者，得減輕其刑，其立法理由係為鼓勵供出來源
    ，俾擴大偵破，以宏效果，則所謂供出來源者，當係指毒品
    之非法持有、施打、吸用、販賣之人供出該毒品之來源，即
    供應者（俗稱「上游」或「前手」者）係屬何人，始有本條
    減輕其刑之適用；至僅供出共犯，自亦非此所謂之來源。縱
    據此而破獲，仍屬本件範圍，其對於維護社會，擴大毒品之
    偵破，並無裨益，自難遽邀減刑之寬典（參看最高法院95年
    度臺上字第1928號判決）。查依被告乙○○95年11月16日之
    警詢及偵查筆錄（偵一卷第37至第51頁）內容可知，被告乙○○確有於95年11月16日警詢及偵查中向高雄憲兵隊及檢察
    官表示其所販賣之毒品係自綽號「順仔」處取得，順仔之上
    手則係「歐弟」，順仔下游毒販則有「大象」、「阿華」、
    「炎坤」等人，被告乙○○並曾提供綽號順仔、大象、阿華
    、炎坤等人之行動電話號碼及帶同憲兵隊偵辦人員至綽號歐
    弟之公司查證等，以供偵辦人員為後續偵查，經本院函詢負
    責偵辦本案之臺灣高等法院高雄分院檢察署及高雄憲兵隊、
    作成電話紀錄及傳喚證人庚○○作證後，由上開2 單位之回
    函內容、電話紀錄之內容及證人庚○○之證詞均可知，檢警
    人員亦確因乙○○提供綽號炎坤之電話號碼使檢警人員開始
    對之實施通訊監察、最後因甲○○提供綽號炎坤之行蹤而查
    獲炎坤之販毒罪行（證人庚○○雖證稱被告甲○○有於乙○○95年11月16日前先供出綽號炎坤有販毒之事，但依其證詞
    可知，檢警人員並未因此有採何等作為，而係被告乙○○供
    出炎坤及其電話號碼後才開始對綽號炎坤者實施監聽，故被
    告甲○○先前所稱炎坤有販毒之事顯然未提供足夠資料），
    惟依證人庚○○之證詞，被告乙○○及甲○○均是向偵辦人
    員表示毒品是向順仔取得，2 人從未表示毒品係向綽號炎坤
    處購得，且依被告乙○○95年11月16日提供予檢警之順仔集
    團之關係圖（偵一卷第46頁），綽號炎坤者亦係順仔之下游
    ，故雖因被告乙○○之供述及提供電話號碼而查獲綽號炎坤
    之販毒罪行，及因被告甲○○提供炎坤之處所，使檢警得以
    逮捕綽號炎坤者，及綽號炎坤者依本院卷內資料可知檢察官
    係起訴其有販賣與轉讓第一級毒品及第二級毒品行為，第一
    審判決就販賣第二級毒品、轉讓第一級毒品部分係判決有罪
    ，但綽號炎坤者顯非被告乙○○及甲○○之毒品來源；至於
    就被告乙○○供述順仔、歐弟為其上游，並提供2 人之行動
    電話及帶同憲兵隊偵辦人員至歐弟公司查證，檢警人員雖經
    實際偵查後，迄今仍未查得順仔、歐弟販毒之事證，亦有上
    開檢警單位函文、電話紀錄內容及證人庚○○之證詞為證，
    則雖因被告乙○○及甲○○2 人之協助使綽號炎坤者之販毒
    行為曝光並遭逮捕，但並未因此破獲被告乙○○及甲○○2
    人之毒品來源，與毒品危害防制條例第17條規定之要件仍有
    差異，亦無該條得減輕其刑規定之適用。
四、被告乙○○及甲○○為附表一編號1 之犯行後，刑法部分條
    文業經修正並於95年7 月1 日施行，修正後刑法第2 條第1
    項之規定，係規範行為後法律變更所生新舊法律比較適用之
    準據法，於修正後刑法施行後，應適用新法第2 條第1 項規
    定之從舊從輕之原則為比較，適用最有利於行為人之法律。
    比較時應就罪刑有關之共犯、未遂犯、想像競合犯、牽連犯
    、連續犯、結合犯，以及累犯加重、自首減輕暨其他法定加
    減原因（如身分加減）與加減例等一切情形，綜其全部罪刑
    之結果而為比較（最高法院95年度第8 次刑事庭會議決議參
    照）。又如涉及裁量權行使者，須於裁量行使時，方有比較
    適用問題，如易科罰金、易服勞役及保安處分之宣告等。故
    前述一般綜合罪刑之結果而為比較，以決定罪刑之適用時，
    不就易科罰金等列為比較，必須已決定為保安處分之宣告等
    ，所處之刑得易科罰金或易服勞役時，始就各該緩刑等部分
    決定其適用標準，此部分得予割裂適用，是為例外。就易科
    罰金、易服勞役而言，則應依修正後刑法第2 條第1 項規定
    ，分別適用最有利於行為人之法律（最高法院95年度臺上字
    第5125、5343、6171號判決意旨參照）。至行為後刑法條文
    經修正，惟無有利、不利情形，應適用裁判時法（最高法院
    95年度第21次刑事庭會議決議參照）。經查：
  (一)修正後刑法第28條將「實施」修正為「實行」，其中「實
      施」一語，原涵蓋陰謀、預備、著手及實行之概念在內，
      其範圍較廣；而「實行」則著重於直接從事構成犯罪事實
      之行為，其範圍較狹，比較新、舊法結果，應以修正後共
      犯之規定較有利於被告乙○○、甲○○。
  (二)刑法第56條關於連續犯之規定業經刪除，此一刪除雖非犯
      罪構成要件變更，但顯已影響行為人刑罰之法律效果，自
      屬法律變更。依新法第2 條第1 項規定比較新、舊法之結
      果，新法並未有利於被告，仍以行為時即修正前刑法第56
      條之規定較有利於被告乙○○、甲○○（最高法院95 年
      第8 次刑事庭會議決議亦採同一見解）。
  (三)修正前刑法第47條原規定：受有期徒刑之執行完畢，或受
      無期徒刑或有期徒刑一部之執行而赦免後，5 年以內再犯
      有期徒刑以上之罪者，為累犯，加重本刑至2 分之1 ；修
      正後之規定為：受徒刑之執行完畢，或一部之執行而赦免
      後，5 年以內故意再犯有期徒刑以上之罪者，為累犯，加
      重本刑至2分 之1 。並增列第2 項：第98條第2 項關於因
      強制工作而免其刑之執行者，於受強制工作處分之執行完
      畢或一部之執行而免除後，5 年以內故意再犯有期徒刑以
      上之罪者，以累犯論。該修正後累犯之規定，僅以故意再
      犯者為限，過失再犯者不與焉。本件被告乙○○、甲○○
      係故意犯本件之罪，無論依修正前刑法第47條或修正後刑
      法第47條第1 項之規定均構成累犯，即無有利或不利之情
      形，於刑法修正施行後法院為裁判時，無庸為新、舊法之
      比較。個案如有其他應依刑法第2 條第1 項之規定為新、
      舊法之比較情形時，依綜其全部罪刑之結果而為比較後，
      整體適用法律（最高法院97年度第2 次刑事庭會議決議意
      旨參照）。
  (四)刑法法定本刑中關於罰金刑之規定，因刑法第33條第5 款
      業經修正，罰金最低額由銀元1 元提高為新臺幣1000元以
      上，並以百元為單位，經新、舊法比較，新法並未有利於
      被告，仍應以修正前之刑法第33條第5 款規定有利於被告
      乙○○、甲○○。
  (五)經綜合比較結果，修正後刑法對被告2 人並非有利，應依
      刑法第2 條第1 項前段之規定，整體適用行為時法即修正
      前之刑法處斷之。
五、核被告乙○○、甲○○95年6 月30日以前4 次販賣第二級毒
    品甲基安非他命予丙○○之行為，係犯毒品危害防制條例第
    4 條第2 項之販賣第二級毒品罪，被告乙○○、甲○○為販
    賣而持有甲基安非他命之低度行為，均為其販賣之高度行為
    所吸收，不另論罪。被告2 人多次販賣第二級毒品犯行，時
    間緊接，方法相同，觸犯構要件相同之罪名，顯係基於概括
    犯意為之，均依修正前連續犯規定論以毒品危害防制條例第
    4 條第2 項販賣第二級毒品一罪，並應依法加重其有期徒刑
    及罰金部分之法定刑；至於法定本刑為無期徒刑之部分，依
    刑法第65條第1 項之規定，自不得再加重其刑。而除上述被
    告乙○○、甲○○2 人就販賣毒品行為有犯意聯絡及行為分
    擔外，仍如上述被告乙○○、甲○○顯係為綽號順仔之人販
    賣毒品，報酬則為每次順仔會給2 人5000元至10000 元不等
    金額及剩餘之毒品可免費吸食，故被告乙○○、甲○○與綽
    號順仔間亦有犯意之聯絡，而約定由被告乙○○、甲○○為
    販賣毒品之行為，3 人均應論以共同正犯。至於被告乙○○
    、甲○○於95年7 月1 日以後所為販賣第二級毒品甲基安非
    他命予丙○○及販賣第一級毒品海洛因予戊○○之行為，亦
    如上述於刑法廢止連續犯之規定後，應採一罪一罰之認定，
    不得逕以集合犯論罪，均應論以毒品危害防制條例第4 條第
    2 項（附表一編號2 、3） 、第4 條第6 項、第2 項（附表
    一編號4） 及第4 條第1 項（附表二編號1 至5） 之販賣第
    二級毒品既遂、未遂、販賣第一級毒品罪。被告乙○○、甲○○為販賣而持有甲基安非他命、海洛因之低度行為，均為
    其販賣之高度行為所吸收，不另論罪。被告乙○○、甲○○
    及順仔間，仍有犯意聯絡及約定由被告乙○○、甲○○為販
    賣毒品之行為之情，3 人均應論以共同正犯。又被告乙○○
    、甲○○有事實欄所載之前科，有2 人之臺灣高等法院被告
    前案紀錄表在卷可稽，其等在有期徒刑執行完畢後，5 年內
    再犯本件（犯罪事實欄所載全部犯行）有期徒刑以上之罪，
    均應依刑法第47條（修正前）或第47條第1 項規定論以累犯
    ，並就法定本刑為有期徒刑及罰金部分加重其刑，至於法定
    本刑為死刑或無期徒刑之部分，依刑法第64條第1 項、第65
    條第1 項之規定，自不得再加重其刑。又被告乙○○及甲○○於95年10月17日95年10月17日下午6 時23分（該次電話交
    易最後通聯時話間）許販賣甲基安非他命予丙○○之行為，
    丙○○雖已交付現金3000元予被告甲○○，但被告甲○○尚
    未將丙○○所欲購買之甲基安非他命1 小包交付即被查獲，
    2 人尚未完成交易，亦即被告甲○○雖已著手販賣毒品行為
    之實施，惟尚未交付毒品，為未遂犯（被告乙○○因與甲○○為共犯亦屬未遂），依刑法第25條第2 項規定，均按既遂
    犯之刑度減輕其刑，且因該次犯行被告乙○○、甲○○並有
    符合累犯規定應予加重情形，依法先加後減。另就被告乙○○、甲○○販賣第一級毒品部分，其法定本刑為死刑、無期
    徒刑，然同為販賣之人，其原因及動機不一，犯罪情節未必
    盡同，或有大盤毒梟者，亦有中、小盤之分，被告乙○○、
    甲○○販賣第一級毒品之犯行雖有5 次，但所得金額及販賣
    毒品尚非太多，且販賣對象單一（戊○○），犯罪情節當非
    與大盤毒梟者可資等同併論，及被告乙○○、甲○○雖未供
    出上游，但仍因其等供述破獲綽號炎坤者之販賣第二級毒品
    及轉讓第一級毒品之犯罪行為經第一審判決有罪，惟所觸犯
    本罪之法定本刑係死刑、無期徒刑之重罪，誠屬情輕法重，
    倘論處法定最低本刑無期徒刑，亦嫌過重，客觀上足以引起
    一般之同情，尚有可憫恕之處，故依刑法第59條規定酌量減
    輕其刑，且如上所述被告乙○○、甲○○本有累犯應予加重
    情形，先加（惟法定本刑為死刑或無期徒刑部分依法不得再
    加重）後減，其減輕其刑部分並應逕依修正後刑法第64條第
    2 項及第65條第2 項規定。至於被告乙○○、甲○○販賣第
    二級毒品部分，本院認其法定本刑既含有期徒刑部分得以選
    科，故本院認被告乙○○、甲○○販賣第二級毒品部分即無
    情輕法重之情，就該部分即不依刑法第59條規定酌量減輕其
    刑。爰審酌被告乙○○、甲○○亦有施用毒品行為（參臺灣
    高等法院被告前案紀錄表），明知施用毒品者容易上癮而戒
    除不易，毒品除嚴重傷害個人身心外，亦足以腐蝕民心國基
    ，卻僅為一己私利而販售具成癮性、濫用性、侵害性之海洛
    因及甲基安非他命以營利，其行為並構成累犯，但法定本刑
    屬於死刑、無期徒刑部分不得再加重，本不宜輕縱，惟念其
    販賣次數及數量尚非太多，情節遠不及一般大盤商、中盤商
    之危害程度，且因2 人之幫助破獲炎坤者之販賣第二級毒品
    及轉讓第一級毒品之犯罪行為而經第一審判決有罪，故就法
    定本刑僅死刑或無期徒刑之販賣第一級毒品罪行部分，依刑
    法第59條規定減輕其刑，與其等雖最後有否認部分犯罪，態
    度反覆，但尚非自始至終全部否認犯罪，並斟酌其販賣毒品
    所得等一切情狀，分別量處如附表一編號1 至4 、附表二編
    號1 至5 中「罪名及宣告刑」欄所示之刑。又就被告乙○○
    、甲○○各罪所處之有期徒刑定應執行刑部分，因被告乙○○、甲○○本案一部分犯罪行為之時間係在95年6 月30日以
    前，而刑法定應執行刑之規定於95年7 月1 日亦經修正並施
    行，修正前刑法第51條規定：「數罪併罰，分別宣告其罪之
    刑，依左列各款定其應執行者：」其中第5 款原規定：「宣
    告多數有期徒刑者，於各刑中之最長期以上，各刑合併之刑
    期以下，定其刑期。但不得逾20年。」修正後刑法第51條第
    5 款規定：「宣告多數有期徒刑者，於各刑中之最長期以上
    ，各刑合併之刑期以下，定其刑期。但不得逾30年。」比較
    新舊法之適用結果，新法並未有利於被告乙○○、甲○○，
    而以修正前之刑法第51條第5 款規定有利於被告乙○○、甲○○，故定應執行刑時，自應依修正前規定定2 人有期徒刑
    部分之應執行刑，因2 人所犯附表二販賣第一級毒品海洛因
    部分已有5 罪，每罪所處之刑各為10餘年，再加計2 人所犯
    附表一販賣第二級毒品甲基安非他命部分所處之刑，附表一
    編號1 至編號4 所處之刑亦有3 年8 月至10年不等，則定其
    應執行之刑時，本院自僅得以刑法修正前有期徒刑最高刑度
    之20年論處，否則即有輕縱犯罪時間較後之犯罪之嫌，並予
    述明。
六、扣案之甲基安非他命1 包，驗前淨重0.058 公克，驗後淨重
    0.024 公克，鑑定結果確呈甲基安非他命陽性反應，有卷附
    高雄市立凱施醫院濫用藥物成品檢驗鑑定書（偵二卷第5 頁
    ）可參，及扣案海洛因毒品6 包均含海洛因成分，合計淨重
    20.55 公克，有法務部調查局鑑定書（偵一卷第8 頁）可參
    ，均應依毒品危害防制條例第18條第1 項前段規定沒收銷燬
    之。另含殘留甲基安非他命之空包裝袋1 個，及殘留海洛因
    之空包裝袋6 個（依被告乙○○之扣押物品目錄表及偵一卷
    第4 、5 頁之照片顯示，查獲時之海洛因本係6 包，法務部
    調查局鑑定書雖記載，原送驗檢品2 包，其中1 包內有1包
    分裝檢品，另1 包內有2 包分裝檢體，但此顯係警方查獲人
    員事後再另以2 個包裝袋將扣押物品編號Ａ10及Ａ08之毒品
    再行包裝，該額外包裝之包裝袋即與本案無關）。另盛裝上
    開扣案毒品之空包裝袋，上開檢驗鑑定中雖未就袋內是否含
    有海洛因、甲基安非他命再加鑑定，但一般鑑定裝袋內毒品
    之程式，均係以傾倒方式，將包裝袋內之毒品倒出、稱重、
    以儀器檢驗部分等，倒出時若認必要，則輔以刮杓刮取袋內
    粉末，然「無論依何種方式分離，包裝袋內均有極微量之第
    一級毒品海洛因殘留」，業經法務部調查局93年3 月19日調
    科壹字第09300113060 號函釋在案，此為本院職務上已知之
    事實，甲基安非他命情形亦顯然類同，足認前開空包裝袋內
    含極微量第一級毒品海洛因、第二級毒品甲基安非他命殘留
    而無法析離，均應整體視為查獲之第一級毒品海洛因、第二
    級毒品甲基安非他命，依毒品危害防制條例第18條第1 項前
    段之規定，不問屬於犯人與否，均宣告沒收銷燬之。而鑑驗
    所耗損之海洛因、甲基安非他命毒品，既已費失，自無庸宣
    告沒收銷燬。證人丙○○95年10月17日雖未取得毒品甲基安
    非他命，但已將購買毒品現金3000元交付予被告甲○○，該
    現金之所有權即屬被告甲○○所有並已扣押在案，自應依毒
    品危害防制條例第19條第1 項前段規定沒收。此外被告乙○○、甲○○就附表一編號1 至3 、附表二編號1 至5 販賣甲
    基安非他命及海洛因所得合計2 萬7000元，雖未扣案，仍應
    依毒品危害防制條例第19條第1 項規定宣告沒收，如全部或
    一部不能沒收時，以其財產抵償之。扣案附表三編號3 之電
    話簿1 本（內載有交易對象丙○○及戊○○【記載為小青、
    小菁】之電話號碼）、編號5 點鈔機1 台（依本院勘驗結果
    ，該點鈔機係專業用點鈔機，且其尺寸相當大，顯然是被告
    用以辨別買受毒品者所交付金錢是否真鈔之用，被告乙○○
    辯稱夾娃娃送的云云並不可採）、編號6 海洛因分裝工具1
    批、編號7 空夾鍊袋1 盒（因被告乙○○、甲○○2 人屬於
    同居關係、一同施用毒品、來源又均是自順仔處取得，故上
    開物品應為2 人共有）及編號4 之被告甲○○所有行動電話
    1 支、乙○○所有白色行動電話1 支，均係供被告乙○○、
    甲○○販賣毒品甲基安非他命或海洛因所用，均應依毒品危
    害防制條例第19條第1 項前段規定沒收（整理後如附表三所
    示）。至於扣案之吸食器、糖粉、玻璃吸食器、殘渣袋、糖
    粉、大注射筒、小注射筒、美娜水，係供被告乙○○、甲○○吸食甲基安非他命或海洛因之用，扣案乙○○其餘手機無
    證據證明與販賣毒品有關，扣案SIM 卡數張則非被告乙○○
    、甲○○所申請或無證據證明與販賣毒品有關，及就被告乙○○之扣押物品目錄表內雖記載有交易毒品之偽裝玩具（即
    扣案物品中黑色塑膠袋內之物），經本院勘驗結果，內為布
    偶、手機袋、手機吊飾等物品，布偶經本院檢視並無空隙可
    供裝毒品之用，其他物品絕大多數以外觀觀察即無法藏放毒
    品，故尚無證據證明被告2 人曾持該等物品供藏放毒品交易
    使用。再扣案現金10萬餘元，並無任何證據足以認定係被告
    2 人販賣毒品甲基安非他命或海洛因之所得，均無毒品危害
    防制條例同條例第19條第1 項規定之適用，並予述明。
據上論斷，應依刑事訴訟法第299 條第1 項前段、毒品危害防制
條例第4 條第1 項、第2 項、第6 項、第18條第1 項前段、第19
條第1 項、刑法第11條、第2 條第1 項前段，第25條第2 項、第
47條第1 項、第59條、修正前刑法（下同）第28條、第56條、第
47條、第51條第5 款，判決如主文。
本案經檢察官丁○○到庭執行職務。
中    華    民    國    98    年    1     月    21    日
                  刑事第九庭  審判長法  官  陳建和
                                    法  官  毛妍懿
                                    法  官  黃紀錄
以上正本證明與原本無異。
如不服本判決應於收受送達後10日內向本院提出上訴書狀，並應
敘述具體理由；如未敘述上訴理由者，應於上訴期間屆滿後20日
內向本院補提理由書（均須按他造當事人之人數附繕本）「切勿
逕送上級法院」。
中    華    民    國    98    年    1     月    21    日
                                   書記官   吳書逸
附表一：
┌─┬────┬────────────┬─────┬─────────────┐
│編│犯罪時間│  犯罪方式及犯罪地點    │交易金額（│   罪名及宣告刑           │
│號│        │                        │新臺幣）及│                          │
│  │        │                        │數量      │                          │
├─┼────┼────────────┼─────┼─────────────┤
│1 │95年3 月│丙○○以不詳號碼之行動電│4 次，每次│乙○○共同連續販賣第二級毒│
│  │間某日起│話，與當時持用0000000000│均為3,000 │品，累犯，處有期徒刑拾年，│
│  │至95年6 │號行動電話之乙○○（前2 │元，甲基安│扣案如附表三編號1 、3 、4 │
│  │月30日以│、3 次）或甲○○（上開2 │非他命重量│、5 、7 所示之物沒收銷燬之│
│  │前某日（│、3 次以後）約定交易甲基│則均約1/4 │或沒收之，販賣毒品所得新臺│
│  │共4 次）│安非他命之時間地點及數量│錢。      │幣壹萬貳仟元沒收，如全部或│
│  │        │後，再由乙○○或甲○○將│          │一部不能沒收時，以其財產抵│
│  │        │甲基安非他命送至高雄市新├─────┤償之。                    │
│  │        │興區○○路與中正路交岔口│          │甲○○共同連續販賣第二級毒│
│  │        │之健身廣場附近的巷子裡，│          │品，累犯，處有期徒刑拾年，│
│  │        │每次交付丙○○所購買之甲│          │扣案如附表三編號1 、3 、4 │
│  │        │基安非他命1 小包，已完成│          │、5 、7 所示之物沒收銷燬之│
│  │        │交易。                  │          │或沒收之，販賣毒品所得新臺│
│  │        │                        │          │幣壹萬貳仟元沒收，如全部或│
│  │        │                        │          │一部不能沒收時，以其財產抵│
│  │        │                        │          │償之。                    │
├─┼────┼────────────┼─────┼─────────────┤
│2 │95年9 月│丙○○以其0000000000 號 │3,500 元，│乙○○共同販賣第二級毒品，│
│  │10日下午│行動電話，與甲○○持用之│甲基安非他│累犯，處有期徒刑柒年肆月，│
│  │6 時10分│0000000000號行動電話約定│命重量約  │扣案如附表三編號1 、3 、4 │
│  │（該次電│交易甲基安非他命之時間地│1/4 錢。  │、5 、7 所示之物沒收銷燬之│
│  │話交易最│點及數量後，由甲○○將甲├─────┤或沒收之，販賣毒品所得新臺│
│  │後通聯時│基安非他命送至高雄市新興│監聽全卷第│幣仟伍佰元沒收，如全部或│
│  │間）許  │區○○路與中正路交岔口之│125 頁監聽│一部不能沒收時，以其財產抵│
│  │        │健身廣場附近的巷子裡，交│譯文表    │償之。                    │
│  │        │付丙○○所購買之甲基安非│          │甲○○共同販賣第二級毒品，│
│  │        │他命1 小包，已完成交易。│          │累犯，處有期徒刑柒年肆月，│
│  │        │                        │          │扣案如附表三編號1 、3 、4 │
│  │        │                        │          │、5 、7 所示之物沒收銷燬之│
│  │        │                        │          │或沒收之，販賣毒品所得新臺│
│  │        │                        │          │幣仟伍佰元沒收，如全部或│
│  │        │                        │          │一部不能沒收時，以其財產抵│
│  │        │                        │          │償之。                    │
├─┼────┼────────────┼─────┼─────────────┤
│3 │95年9 月│丙○○以其0000000000號行│5,500 元，│乙○○共同販賣第二級毒品，│
│  │20日晚上│動電話，與甲○○持用之  │甲基安非他│累犯，處有期徒刑柒年肆月，│
│  │10時43分│0000000000號行動電話約定│命重量約  │扣案如附表三編號1 、3 、4 │
│  │（該次電│交易甲基安非他命之時間地│1/2 錢。  │、5 、7 所示之物沒收銷燬之│
│  │話交易最│點及數量（依丙○○之證述├─────┤或沒收之，販賣毒品所得新臺│
│  │後通聯時│，當日其本來是要購買甲基│監聽全卷第│幣伍仟伍佰元沒收，如全部或│
│  │間）許  │安非他命半半1/4 錢即約1 │130 頁監聽│一部不能沒收時，以其財產抵│
│  │        │公克，但最後是購買甲基安│譯文表    │償之。                    │
│  │        │非他命1/2 錢）後，由王涵│          │甲○○共同販賣第二級毒品，│
│  │        │妮將甲基安非他命送至高雄│          │累犯，處有期徒刑柒年肆月，│
│  │        │市○○區○○路與中正路交│          │扣案如附表三編號1 、3 、4 │
│  │        │岔口之健身廣場附近的巷子│          │、5 、7 所示之物沒收銷燬之│
│  │        │裡，交付丙○○所購買之甲│          │或沒收之，販賣毒品所得新臺│
│  │        │基安非他命1 小包，已完成│          │幣伍仟伍佰元沒收，如全部或│
│  │        │交易。                  │          │一部不能沒收時，以其財產抵│
│  │        │                        │          │償之。                    │
├─┼────┼────────────┼─────┼─────────────┤
│4 │95年10月│丙○○以其配偶所持用之  │3,000 元，│乙○○共同販賣第二級毒品，│
│  │17日下午│0000000000號行動電話，與│甲基安非他│未遂，累犯，處有期徒刑年│
│  │6 時23分│甲○○持用之0000000000號│命重量約  │捌月，扣案如附表三編號1 、│
│  │（該次電│行動電話約定交易甲基安非│1/4 錢。  │3、4、5 、7 所示之物沒收銷│
│  │話交易最│他命之時間地點及數量後，├─────┤燬之或沒收之，扣案販賣毒品│
│  │後通聯時│由甲○○將甲基安非他命送│警一卷第17│所得新臺幣仟元沒收產抵償│
│  │話間）許│至高雄市○○區○○路與中│頁監聽譯文│之。                      │
│  │        │正路交岔口之健身廣場附近│表        │甲○○共同販賣第二級毒品，│
│  │        │的巷子裡，丙○○已交付現│          │未遂，累犯，處有期徒刑年│
│  │        │金3000元，但甲○○尚未交│          │捌月，扣案如附表三編號1 、│
│  │        │付丙○○所購買之甲基安非│          │3、4、5 、7 所示之物沒收銷│
│  │        │他命1 小包即被查獲（尚未│          │燬之或沒收之，扣案販賣毒品│
│  │        │完成交易）。            │          │所得新臺幣仟元沒收。    │
└─┴────┴────────────┴─────┴─────────────┘
附表二：
┌─┬────┬────────────┬─────┬─────────────┐
│編│犯罪時間│犯罪方式及犯罪地點      │交易金額（│   罪名及宣告刑           │
│號│        │                        │新臺幣）及│                          │
│  │        │                        │數量      │                          │
├─┼────┼────────────┼─────┼─────────────┤
│1 │由95年9 │戊○○以其0000000000號行│1,000 元，│乙○○共同販賣第一級毒品，│
│  │月21日往│動電話，撥打乙○○及王涵│海洛因重量│累犯，處有期徒刑拾伍年陸月│
│  │前起算8 │妮所持用之0000000000、  │不詳。    │，扣案如附表三編號2 、3 、│
│  │週之某日│0000000000行動電話，或以│          │4 、5 、6 、7 所示之物沒收│
│  │        │其他方式與乙○○或甲○○├─────┤銷燬之或沒收之，販賣毒品所│
│  │        │表示欲購買海洛因後，再由│          │得新臺幣壹仟元沒收，如全部│
│  │        │乙○○或甲○○將重量不詳│          │或一部不能沒收時，以其財產│
│  │        │之海洛因，帶至所約定之高│          │抵償之。                  │
│  │        │雄市○○區○○路與中正路│          │甲○○共同販賣第一級毒品，│
│  │        │交岔口之一健身廣場旁或郭│          │累犯，處有期徒刑拾伍年陸月│
│  │        │雅菁之住處或其他不詳處所│          │，扣案如附表三編號2 、3 、│
│  │        │，販賣予戊○○，已完成交│          │4 、5 、6 、7 所示之物沒收│
│  │        │易。                    │          │銷燬之或沒收之，販賣毒品所│
│  │        │                        │          │得新臺幣壹仟元沒收，如全部│
│  │        │                        │          │或一部不能沒收時，以其財產│
│  │        │                        │          │抵償之。                  │
├─┼────┼────────────┼─────┼─────────────┤
│2 │由95年9 │戊○○以其0000000000號行│1,000 元，│乙○○共同販賣第一級毒品，│
│  │月21日往│動電話，撥打乙○○及王涵│海洛因重量│累犯，處有期徒刑拾伍年陸月│
│  │前起算6 │妮所持用之0000000000、  │不詳。    │，扣案如附表三編號2 、3 、│
│  │週之某日│0000000000行動電話，或以│          │4 、5 、6 、7 所示之物沒收│
│  │        │其他方式與乙○○或甲○○├─────┤銷燬之或沒收之，販賣毒品所│
│  │        │表示欲購買海洛因後，再由│          │得新臺幣壹仟元沒收，如全部│
│  │        │乙○○或甲○○將重量不詳│          │或一部不能沒收時，以其財產│
│  │        │之海洛因，帶至所約定之高│          │抵償之。                  │
│  │        │雄市○○區○○路與中正路│          │甲○○共同販賣第一級毒品，│
│  │        │交岔口之一健身廣場旁或郭│          │累犯，處有期徒刑拾伍年陸月│
│  │        │雅菁之住處或其他不詳處所│          │，扣案如附表三編號2 、3 、│
│  │        │，販賣予戊○○，已完成交│          │4 、5 、6 、7 所示之物沒收│
│  │        │易。                    │          │銷燬之或沒收之，販賣毒品所│
│  │        │                        │          │得新臺幣壹仟元沒收，如全部│
│  │        │                        │          │或一部不能沒收時，以其財產│
│  │        │                        │          │抵償之。                  │
├─┼────┼────────────┼─────┼─────────────┤
│3 │由95年9 │戊○○以其0000000000號行│1,000 元，│乙○○共同販賣第一級毒品，│
│  │月21日往│動電話，撥打乙○○及王涵│海洛因重量│累犯，處有期徒刑拾伍年陸月│
│  │前起算4 │妮所持用之0000000000、  │不詳。    │，扣案如附表三編號2 、3 、│
│  │週之某日│0000000000行動電話，或以│          │4 、5 、6 、7 所示之物沒收│
│  │        │其他方式與乙○○或甲○○├─────┤銷燬之或沒收之，販賣毒品所│
│  │        │表示欲購買海洛因後，再由│          │得新臺幣壹仟元沒收，如全部│
│  │        │乙○○或甲○○將重量不詳│          │或一部不能沒收時，以其財產│
│  │        │之海洛因，帶至所約定之高│          │抵償之。                  │
│  │        │雄市○○區○○路與中正路│          │甲○○共同販賣第一級毒品，│
│  │        │交岔口之一健身廣場旁或郭│          │累犯，處有期徒刑拾伍年陸月│
│  │        │雅菁之住處或其他不詳處所│          │，扣案如附表三編號2 、3 、│
│  │        │，販賣予戊○○，已完成交│          │4 、5 、6 、7 所示之物沒收│
│  │        │易。                    │          │銷燬之或沒收之，販賣毒品所│
│  │        │                        │          │得新臺幣壹仟元沒收，如全部│
│  │        │                        │          │或一部不能沒收時，以其財產│
│  │        │                        │          │抵償之。                  │
├─┼────┼────────────┼─────┼─────────────┤
│4 │由95年9 │戊○○以其0000000000號行│1,000 元，│乙○○共同販賣第一級毒品，│
│  │月21日往│動電話，撥打乙○○及王涵│海洛因重量│累犯，處有期徒刑拾伍年陸月│
│  │前起算2 │妮所持用之0000000000、  │不詳。    │，扣案如附表三編號2 、3 、│
│  │週之某日│0000000000行動電話，或以│          │4 、5 、6 、7 所示之物沒收│
│  │        │其他方式與乙○○或甲○○├─────┤銷燬之或沒收之，販賣毒品所│
│  │        │表示欲購買海洛因後，再由│          │得新臺幣壹仟元沒收，如全部│
│  │        │乙○○或甲○○將重量不詳│          │或一部不能沒收時，以其財產│
│  │        │之海洛因，帶至所約定之高│          │抵償之。                  │
│  │        │雄市○○區○○路與中正路│          │甲○○共同販賣第一級毒品，│
│  │        │交岔口之一健身廣場旁或郭│          │累犯，處有期徒刑拾伍年陸月│
│  │        │雅菁之住處或其他不詳處所│          │，扣案如附表三編號2 、3 、│
│  │        │，販賣予戊○○，已完成交│          │4 、5 、6 、7 所示之物沒收│
│  │        │易。                    │          │銷燬之或沒收之，販賣毒品所│
│  │        │                        │          │得新臺幣壹仟元沒收，如全部│
│  │        │                        │          │或一部不能沒收時，以其財產│
│  │        │                        │          │抵償之。                  │
├─┼────┼────────────┼─────┼─────────────┤
│5 │95年9 月│戊○○先以其0000000000號│2,000 元，│乙○○共同販賣第一級毒品，│
│  │21日12時│行動電話傳送簡訊至甲○○│海洛因重量│累犯，處有期徒刑拾伍年陸月│
│  │（該次電│持用之0000000000號行動電│不詳。    │，扣案如附表三編號2 、3 、│
│  │話交易最│話，約定交易毒品之金額及│          │4 、5 、6 、7 所示之物沒收│
│  │後通聯時│數量，再由其他男子與王涵├─────┤銷燬之或沒收之，販賣毒品所│
│  │間）許  │妮聯絡約定於不詳之處所拿│監聽全卷第│得新臺幣貳仟元沒收，如全部│
│  │        │取毒品海洛因，已完成交易│132 、133 │或一部不能沒收時，以其財產│
│  │        │。                      │頁監聽譯文│抵償之。                  │
│  │        │                        │表        │甲○○共同販賣第一級毒品，│
│  │        │                        │          │累犯，處有期徒刑拾伍年陸月│
│  │        │                        │          │，扣案如附表三編號2 、3 、│
│  │        │                        │          │4 、5 、6 、7 所示之物沒收│
│  │        │                        │          │銷燬之或沒收之，販賣毒品所│
│  │        │                        │          │得新臺幣貳仟元沒收，如全部│
│  │        │                        │          │或一部不能沒收時，以其財產│
│  │        │                        │          │抵償之。                  │
└─┴────┴────────────┴─────┴─────────────┘
附表三：
┌──┬───────┬─────────────────┬──────────┐
│編號│應沒收銷燬或沒│    備            註              │   沒  收  依  據   │
│    │收之物品名稱及│                                  │                    │
│    │數量          │                                  │                    │
├──┼───────┼─────────────────┼──────────┤
│ 1  │甲基安非他命1 │驗前淨重0.058 公克，驗後淨重0.024 │毒品及包裝袋均依毒品│
│    │包            │公克，另含殘留甲基安非他命難以完全│危害防制條例第18條第│
│    │              │析離之包裝袋1 個                  │1 項前段規定沒收銷燬│
│    │              │                                  │之                  │
├──┼───────┼─────────────────┼──────────┤
│ 2  │海洛因6包     │毒品總淨重20.55 公克、另含殘留海洛│毒品及包裝袋均依毒品│
│    │              │因難以完全析離之空包裝袋6 個（依被│危害防制條例第18條第│
│    │              │告乙○○之扣押物品目錄表及偵一卷第│1 項前段規定沒收銷燬│
│    │              │4、5頁之照片顯示，查獲時之海洛因本│之                  │
│    │              │係6 包，法務部調查局鑑定書雖記載，│                    │
│    │              │原送驗檢品2 包，其中1 包內有1 包分│                    │
│    │              │裝檢品，另1 包內有2 包分裝檢體，但│                    │
│    │              │此顯係警方查獲人員事後再另以2 個包│                    │
│    │              │裝袋將扣押物品編號Ａ10及Ａ08之毒品│                    │
│    │              │再行包裝，該額外包裝之包裝袋即與本│                    │
│    │              │案無關）                          │                    │
├──┼───────┼─────────────────┼──────────┤
│ 3  │電話簿1本     │內載有交易對象丙○○及戊○○（記載│依毒品危害防制條例第│
│    │              │為小青、小菁）之電話號碼          │19條第1項規定沒收   │
├──┼───────┼─────────────────┼──────────┤
│ 4  │扣案甲○○所有│左列甲○○之手機，扣案前係插入供毒│依毒品危害防制條例第│
│    │行動電話1 支、│品買賣聯絡之0000000000 門 號之SIM │19條第1項規定沒收   │
│    │乙○○所有白色│卡，乙○○之白色手機，扣案前係插入│                    │
│    │行動電話1 支（│供毒品買賣聯絡之0000000000門號之  │                    │
│    │均不含SIM 卡）│SIM 卡，2 支手機並分別為甲○○及林│                    │
│    │              │忠明所有，故應依法沒收。至於上開2 │                    │
│    │              │個門號，既非由被告乙○○及甲○○申│                    │
│    │              │請，該等門號SIM 卡之所有權即非屬於│                    │
│    │              │被告乙○○及甲○○，自不得沒收。  │                    │
├──┼───────┼─────────────────┼──────────┤
│ 5  │點鈔機1台     │依本院勘驗結果，該點鈔機係專業用點│依毒品危害防制條例第│
│    │              │鈔機，且其尺寸相當大，顯然是被告用│19條第1項規定沒收   │
│    │              │以辨別買受毒品者所交付金錢是否真鈔│                    │
│    │              │之用，被告乙○○辯稱夾娃娃送的云云│                    │
│    │              │並不可採。                        │                    │
├──┼───────┼─────────────────┼──────────┤
│ 6  │海洛因分裝工具│分裝毒品用                        │依毒品危害防制條例第│
│    │1批           │                                  │19條第1項規定沒收   │
├──┼───────┼─────────────────┼──────────┤
│ 7  │空夾鍊袋1盒   │將毒品分裝為小包以供販賣予他人使用│依毒品危害防制條例第│
│    │              │                                  │19條第1項規定沒收   │
└──┴───────┴─────────────────┴──────────┘


司法院資訊處製作；財團法人民間司法改革基金會備份。
